臺灣高等法院刑事判決　　　　　　　　93年度上易字第1560號
上　訴　人
即　被　告　乙○○
　　　　　　丁○○
　　　　　　丙○○
上列上訴人等因竊盜案件，不服臺灣新竹地方法院93年度易字第
36號，中華民國93年6月30日第一審判決（起訴案號：臺灣新竹
地方法院檢察署91年度偵字第3829號、92年度偵字第203號），
提起上訴，本院判決如下：
    主  文
上訴駁回。
    事實及理由
一、本案經本院審理結果，認第一審以上訴人即被告乙○○、丁○○、丙○○等犯刑法第321條第1項第4款之結夥3人以上竊
    盜罪，分別判處被告乙○○有期徒刑1年、被告丁○○有期
    徒刑10月、被告丙○○有期徒刑8月，其認事用法及量刑均
    無不當，應予維持，並引用第一審判決書記載之事實、證據
    及理由（如附件）。
二、被告乙○○上訴認量刑過重；被告丙○○則上訴否認犯罪，
    辯稱第一審同案被告彭明俊要其帶路去乙○○家，其始終坐
    於車上並未下車搬東西，而在其住家查獲之物品係乙○○等
    人所遺漏云云。被告丁○○則未提出任何上訴之理由。經查
    ，被告乙○○於於警詢及偵查中就其與被告丁○○、丙○○
    及彭明俊如何籌畫一同偷取電器並打算朋分花用之過程等情
    供述綦詳，於警詢時供稱約凌晨1時30分丁○○載彭明俊及
    丙○○前來，丙○○說：「走啊，不是要去。」大頭（即彭
    明俊）說：「要去就趁現在。」……搬完貨後一同到丙○○
    頁反面、第12頁）；並於偵查中亦供稱因一時貪心利用偷來
    之遙控器準備偷電器去賣，其等並打算變賣朋分花用（見偵
    查卷第106頁）；於原審審理時亦坦承行竊前就有告訴其餘
    被告搬來的東西除了了其個人應多得一些外，其餘均由大家
    瓜分等語。參以被告乙○○、丙○○於偵查中、原審及本院
    審理時均坦承至電器行時，係由被告乙○○以遙控器開啟電
    器行之鐵門後，由丁○○、彭明俊進入電器行內搬取物品，
    被告乙○○與丙○○則坐於小客車內在電器行對面等待等語
    ，若是欲搬貨抵債，為何會選在凌晨2時30分搬運，被告乙○○、丙○○卻坐於對街車上等待，未下車幫忙，而搬運的
    數量、價值亦超過被告乙○○所稱之欠款，況證人甲○○於
    本院審理時亦到庭結證稱其並未積欠被告乙○○工資，因採
    日薪日付，還給零用錢等語。又被告丙○○住家查獲之伴唱
    放影機體非小，一望即知，何以其他被告來搬走而獨漏在被
    告丙○○家？被告乙○○、丙○○所辯均與常情不符，顯為
    卸責之詞，不足採信。因被告聚合四人以車輛搬取乙○○老
    板之物，行逕大膽，是被告乙○○稱原審量刑過重、被告丙○○空言否認，均無理由，應予駁回。而被告丁○○經合法
    傳喚，無正當理未到庭提出任何上訴之具體事證或理由，其
    上訴亦應予駁回。
三、被告丁○○經合法傳喚，無正當理由不到庭，爰不待其陳述
    逕行判決。
據上論斷，應依刑事訴訟法第373條、第368條、第371條，判決
如主文。
本案經檢察官柯麗鈴到庭執行職務
中　　華　　民　　國　　94　　年　　4 　　月　　15　　日
　　　　　　　　　刑事第十六庭  審判長法　官  曾德水
　　　　　　　　　　　　　　　　　　  法　官  杜惠錦
　　　　　　　　　　　　　　　　　　  法　官  廖紋妤
以上正本證明與原本無異。
不得上訴。
                                      書記官  王增華
中　　華　　民　　國　　94　　年　　4 　　月　　15　　日
附錄：本案論罪科刑法條全文
刑法第321條
犯竊盜罪而有左列情形之一者，處六月以上、五年以下有期徒刑
：
一、於夜間侵入住宅或有人居住之建築物、船艦或隱匿其內而犯
    之者。
二、毀越門扇、牆垣或其他安全設備而犯之者。
三、攜帶兇器而犯之者。
四、結夥三人以上而犯之者。
五、乘火災、水災或其他災害之際而犯之者。
六、在車站或埠頭而犯之者。
前項之未遂犯罰之。
